臺灣臺中地方法院刑事判決　　　　　　　96年度訴字第3507號
公　訴　人　臺灣臺中地方法院檢察署檢察官
被　　　告　甲○○
　　　　　　　　　　國民
上列被告因違反毒品危害防制條例案件，經檢察官提起公訴（九
十六年度毒偵字第四九一八號）及移送併辦（九十六年度毒偵字
第五三八三號），本院合議庭裁定改以簡式審判程序審理，判決
如下：
    主    文
甲○○施用第一級毒品，累犯，處有期徒刑拾壹月；扣案之第一
級毒品海洛因貳拾捌小包（合計淨重陸點壹公克，空包裝總重
柒點伍壹公克），均沒收銷燬之；扣案之注射針筒壹支、夾鏈袋
貳佰零捌個，均沒收。又施用第二級毒品，累犯，處有期徒刑陸
月；扣案之第二級毒品甲基安非他命拾貳小包（合計毛重柒點玖
公克），均沒收銷燬之；扣案之夾鏈袋貳佰零捌個，均沒收。應
執行有期徒刑壹年肆月；扣案之第一級毒品海洛因貳拾捌小包（
合計淨重陸點壹公克，空包裝總重柒點伍壹公克）、第二級毒
品甲基安非他命拾貳小包（合計毛重柒點玖公克），均沒收銷燬
之；扣案之注射針筒壹支、夾鏈袋貳佰零捌個，均沒收。
    犯罪事實
一、甲○○前於民國八十九年間，因施用毒品案件，經臺灣南投
    地方法院以八十九年度毒聲字第一○六三號裁定送觀察、勒
    戒後，認有繼續施用毒品傾向，再經同法院以八十九年度毒
    聲字第一一六九號裁定令入戒治處所施以強制戒治一年，期
    間曾因評定為合格而無繼續戒治必要，經同法院以八十九年
    度毒聲字第一九四四號裁定停止戒治，所餘戒治期間付保護
    管束，至九十年七月十一日期滿執行完畢，並由臺灣南投地
    方法院檢察署檢察官以九十年度戒毒偵字第二九一號為不起
    訴處分確定在案；又於九十一年間，因施用毒品案件，再經
    上開法院以九十一年度毒聲字第二六四號裁定令入戒治處所
    施以強制戒治一年，期間亦曾經評定為合格而無繼續戒治必
    要，經同法院以九十二年度毒聲字第一五號裁定停止戒治，
    所餘戒治期間付保護管束，至九十二年三月十一日期滿執行
    完畢；而其前開施用毒品犯行，並經臺灣南投地方法院分別
    判處有期徒刑九月、五月，並定其應執行刑為有期徒刑一年
    確定，入監執行後，甫於九十三年六月三十日縮刑期滿執行
    完畢；嗣於九十五年間，復因施用毒品案件，經臺灣南投地
    方法院分別(一)以九十五年度訴字第四二九號判決判處有期徒
    刑二年、一年，應執行有期徒刑三年確定；(二)以九十五年度
    訴字第八八○號判決判處有期徒刑十月、五月，應執行有期
    徒刑一年一月確定，前開(一)、(二)部分，並經依檢察官聲請定
    其應執行刑為有期徒刑三年確定（現正執行中）。詎甲○○
    猶不知戒絕，明知海洛因及甲基安非他命已分別列為毒品危
    害防制條例第二條第二項第一、二款所稱之第一、二級毒品
    ，竟於強制戒治執行完畢後五年內，復基於施用第一級毒品
    海洛因及第二級毒品甲基安非他命之犯意，於向真實名字年
    籍不詳之陳姓男子購得第一級毒品海洛因及第二級毒品甲基
    安非他命後，即於九十六年七月二十六日下午三時許，在其
    彰化縣員林鎮○○路○段五二二巷一○弄三號四樓居所，分
    別以將第一級毒品海洛因加水稀釋後，以注射針筒注射血管
    之方式，及以將第二級毒品甲基安非他命放置在吸食器內，
    然後以火燒烤其底部，使生白煙吸入體內之方法，施用第一
    級毒品海洛因及第二級毒品甲基安非他命各一次。嗣於同日
    下午四時五十分許，在前開居所，為警查獲，並扣得甲○○
    所有之第一級毒品海洛因二十八小包（合計淨重六點一三公
    克，空包裝總重七點五一公克）、第二級毒品甲基安非他命
    十二小包（合計毛重七點九公克）、注射針筒一支、夾鏈袋
    二百零八個，始查悉上情。
二、案經南投縣政府警察局竹山分局報告臺灣南投地方法院檢察
    署檢察官呈請臺灣高等法院臺中分院檢察署檢察長令轉臺灣
    臺中地方法院檢察署檢察官偵查起訴及移送併辦。
    理    由
一、訊據被告甲○○對於在上開時、地，非法施用第一級毒品海
    洛因及第二級毒品甲基安非他命各一次之犯罪事實均供承不
    諱，且被告於九十六年七月二十六日為警查獲後，經採集其
    尿液送詮昕科技股份有限公司檢驗結果，確呈第一級毒品海
    洛因水解後之嗎啡及第二級毒品甲基安非他命陽性反應，有
    該公司出具之濫用藥物尿液檢驗報告一份附卷可稽，而其於
    同日為警查扣之白粉二十八小包，經送法務部調查局鑑定結
    果，均含有第一級毒品海洛因成分（合計淨重六點一三公克
    ，空包裝總重七點五一公克）等情，亦有該局鑑定書一份在
    卷足憑。此外，復有被告所有之第二級毒品甲基安非他命十
    二小包（毛重為七點九公克）及供其施用第一、二級毒品所
    用之夾鏈袋二百零八個、供其施用第一級毒品海洛因所用之
    注射針筒一支扣案可資佐證；足見被告之自白與事實相符，
    而堪以採信。本件事證明確，被告施用第一級毒品海洛因及
    第二級毒品甲基安非他命犯行，均堪以認定。
二、被告於八十九年間，因施用毒品案件，經臺灣南投地方法院
    以八十九年度毒聲字第一○六三號裁定送觀察、勒戒後，認
    有繼續施用毒品傾向，再經同法院以八十九年度毒聲字第一
    一六九號裁定令入戒治處所施以強制戒治一年，期間曾因評
    定為合格而無繼續戒治必要，經同法院以八十九年度毒聲字
    第一九四四號裁定停止戒治，所餘戒治期間付保護管束，至
    九十年七月十一日期滿執行完畢，並由臺灣南投地方法院檢
    察署檢察官以九十年度戒毒偵字第二九一號為不起訴處分確
    定在案；又於九十一年間，因施用毒品案件，再經上開法院
    以九十一年度毒聲字第二六四號裁定令入戒治處所施以強制
    戒治一年，期間亦曾經評定為合格而無繼續戒治必要，經同
    法院以九十二年度毒聲字第一五號裁定停止戒治，所餘戒治
    期間付保護管束，至九十二年三月十一日期滿執行完畢等情
    ，有臺灣臺中地方法院檢察署刑案資料查註紀錄表及臺灣高
    等法院被告前案紀錄表各一份附卷可參。被告於前案強制戒
    治執行完畢後，五年內再犯本件施用第一級毒品罪及第二級
    毒品罪，應予依法論科。
三、查海洛因、甲基安非他命分係毒品危害防制條例第二條第二
    項第一、二款所規定之第一、二級毒品。被告於前案強制戒
    治執行完畢後，五年內再為如犯罪事實欄所載之施用第一級
    毒品海洛因及第二級毒品甲基安非他命之行為，核係犯同條
    例第十條第一項之施用第一級毒品罪及同條第二項之施用第
    二級毒品罪。其持有毒品之行為，均意在供己施用，故持有
    之低度行為，應為施用之高度行為所吸收，均不另論罪。又
    被告所犯施用第一級毒品罪及施用第二級毒品罪之行為間，
    犯意各別，行為互殊，應予分論併罰。被告前因施用毒品案
    件，經臺灣南投地方法院分別判處有期徒刑九月、五月，並
    定其應執行刑為有期徒刑一年確定，甫於九十三年六月三十
    日縮刑期滿執行完畢等情，有前揭刑案資料查註紀錄表及被
    告前案紀錄表各一份附卷可按，其於有期徒刑執行完畢後五
    年內，再故意犯本件有期徒刑以上之上開二罪，均為累犯，
    應各依法加重其刑。爰審酌被告前因施用毒品犯行，經觀察
    、勒戒、強制戒治，甚至有期徒刑之執行，竟猶不知戒絕，
    再施用毒品不輟，無視於毒品對於自身健康之戕害及國家對
    於杜絕毒品犯罪之禁令，惡性非輕，惟念其犯罪後坦認犯行
    ，態度尚佳等一切情狀，分別量處如主文所示之刑，並定其
    應執行之刑，以示懲儆。
四、扣案之第一級毒品海洛因二十八小包（合計淨重六點一三公
    克，空包裝總重七點五一公克）、第二級毒品甲基安非他命
    十二小包（合計毛重七點九公克），分別為毒品危害防制條
    例第二條第二項第一、二款所指之第一、二級毒品，屬違禁
    物，爰均依同條例第十八條第一項前段規定，沒收銷燬之。
    另扣案之注射針筒一支、為供被告施用第一級毒品海洛因所
    用之物；扣案之夾鏈袋二百零八個，則為供被告施用第一級
    毒品海洛因及第二級毒品甲基安非他命所用之物；且均為被
    告所有，業據被告於本院審理時供明在卷，爰均依刑法第三
    十八條第一項第二款規定，宣告沒收。至扣案之糖粉八小包
    、研磨機一臺，固屬被告所有，惟被告於本院準備程序時供
    稱：該扣案之糖粉、研磨機分別是泡牛奶、磨咖啡所用，均
    與本件犯罪無關等語。茲查被告既已承認本件犯行，殊無再
    堅詞否認上開扣案物為供其犯本罪所使用之物之理；此外，
    復查無其他積極證據足資證明上開扣案物係供被告犯本案所
    用，均不予宣告沒收，併此敘明。
據上論斷，應依刑事訴訟法第二百七十三條之一第一項、第二百
九十九條第一項前段，毒品危害防制條例第十條第一項、第二項
、第十八條第一項前段，刑法第十一條、第四十七條第一項、第
五十一條第五款、第三十八條第一項第二款，判決如主文。
本案經檢察官乙○○到庭執行職務。
中　　華　　民　　國　　 96 　　年　  11 　月　　9　　日
                  刑事第一庭    法  官  郭妙俐
上正本證明與原本無異。
如不服本判決，應於判決送達後十日內向本院提出上訴狀，上訴
於臺灣高等法院臺中分院（須附繕本）。
上訴書狀如未敘述理由，應於上訴期間屆滿後二十日內補提理由
書於本院。
                                書記官  陳玉芬
中　　華　　民　　國　　 96 　　年　　11 　月　  9  　日
附錄本案論罪科刑法條全文
毒品危害防制條例第十條
施用第一級毒品者，處六月以上五年以下有期徒刑。
施用第二級毒品者，處三年以下有期徒刑。
